Minutes et répertoires du notaire Jean THIERRY, 8 août 1732 - 14 mars 1748 (étude V)
Archives nationales
- Minutes de Jean THIERRY, 8 août 1732 - 14 mars 1748; MC/ET/V/368 - MC/ET/V/441
  - Minutes. 1742, mai - 1742, juin, mai 1742 - juin 1742; MC/ET/V/403
    - Contrat de mariage entre Pierre-Étienne Mouette, graveur en taille-douce, demeurant rue de la Lanterne, fils mineur de défunts Pierre Mouette et Marguerite Menil, assisté de Pierre Menil, vigneron à Sceaux, son tuteur ad hoc, et Marie Vitray, fille mineure de François Vitray, maître et marchan
      Documents du Minutier central concernant l'histoire de l'art (1700-1750), par Mireille Rambaud, tome II [études I à X, soit 2357 actes], Paris, Archives nationales, 1971, p. 342 (instrument de recherche imprimé dématérialisé, certaines notices sont plus détaillées dans la version intégrale accessible en ligne par la rubrique 'Autres instruments de recherche', voir contexte dans le Plan d’orientation général - Notaires de Paris, guides thématiques du Minutier).
    - BLANCHARD (Nicolas), Peintre, Rue Percée Paroisse Saint-Séverin. § Inventaire après décès., 6 mai 1743; MC/ET/V/403
      inventaire; Blanchard, Nicolas
    - BEAUMONT (Pierre François) Graveur de la Ville de Paris. Pont N. Dame § Témoin au mariage de MOËTTE, 6 mai 1743; MC/ET/V/403
      contrat de mariage; Beaumont, Pierre François
  - Minutes. 1742, juillet - 1742, septembre, juillet 1742 - septembre 1742; MC/ET/V/404
    - Vente par Jacques Haneuse, à Jeanne-Marie Roullois sa femme, séparée de biens par sentence du Châtelet du 25 mars 1742, 'des avoines, orges, vesses, fèves, fèverolles, pois, légumes, fruits de vigne, fruits à noyaux et pépins et généralement de toute la dépouille des jardins' dépendant d'une maison appartenant au vendeur, située au Plessis-Bouchard, dans la vallée de Montmorency, soit la récolte de l'année 1742, moyennant 200 livres que ladite dame Haneuse consent à déduire des 10.500 livres que son mari a été condamné à lui verser par la sentence ci-dessus mentionnée. Transport par le même à la même, de sommes qui lui sont dues par des particuliers, vignerons à Franconville, près du Plessis-Bouchard, montant à 187 livres 12 sols, et de 358 livres 18 sols dues par d'autres habitants de Franconville, toutes sommes qui viendront en déduction des 10.500 livres., 1er juillet 1742; MC/ET/V/404
      Documents du Minutier central concernant l'histoire de l'art (1700-1750), par Mireille Rambaud, tome II [études I à X, soit 2357 actes], Paris, Archives nationales, 1971, p. 93 (instrument de recherche imprimé dématérialisé, certaines notices sont plus détaillées dans la version intégrale accessible en ligne par la rubrique 'Autres instruments de recherche', voir contexte dans le Plan d’orientation général - Notaires de Paris, guides thématiques du Minutier).
    - Marion (Pierre) maître maçon entrepreneur des bâtiments rue Saint-Antoine § Comparutions, 4 juillet 1742; MC/ET/V/404
    - Deberetère (André François), marchand orfèvre, rue de la Champverrerie § Quittance et mainlevée, 7 juillet 1742; MC/ET/V/404
      quittance; mainlevée; Deberetère, André François
    - Bedan (Jean) maître coutelier rue de Beauvais § Quittance, 11 juillet 1742; MC/ET/V/404
      quittance; Bedan, Jean
    - Trenel (Etienne), marchand orfèvre, rue de la Huchette § Transaction, 13 juillet 1742; MC/ET/V/404
      accord; Trenel, Etienne
    - Vignon (Jean), menuisier, rue Traversière § Transport de rente, 24 juillet 1742; MC/ET/V/404
      transport de droits; Vignon, Jean
    - Helie (Antoine ) maître maçon rue du Poirier § Quittance, 29 juillet 1742; MC/ET/V/404
      quittance; Helie, Antoine
    - Poulain (Robert), maître menuisier, rue du Poirier § Quittance, 29 juillet 1742; MC/ET/V/404
      quittance; Poulain, Robert
    - Girault (Jean Baptiste) maître coutelier rue de la Tissanderie § Mariage de .., 28 août 1742; MC/ET/V/404
      contrat de mariage; Girault, Jean Baptiste
    - Begnier (Joseph Melchior) maître relieur doreur rue des Cordiers § Inventaire après le décès de .., 31 août 1742; MC/ET/V/404
      inventaire; Begnier, Joseph Melchior
    - Lequeustre (Antoine François) maître et marchand tapissier rue du Petit Musc § Transport de rente, 14 septembre 1742; MC/ET/V/404
      transport de droits; Lequeustre, Antoine François
    - Baron (Pierre) maître doreur argenteur sur métaux rue de la Verrerie § Partage et liquidation, 15 septembre 1742; MC/ET/V/404
      partage; Baron, Pierre
    - Vincelot (René) maître menuisier rue Trognon § Partage et liquidation, 15 septembre 1742; MC/ET/V/404
      partage; Vincelot, René
    - Léstot Gaspard, maître menuisier,rue du Monceau § Compte de tutelle, 15 septembre 1742; MC/ET/V/404
      compte de tutelle; Léstot, Gaspard
    - Bernardin (René) maître menuisier à Paris § Partage et liquidation, 15 septembre 1742; MC/ET/V/404
      partage; Bernardin, René
    - Guenette (Jean Baptiste) maître maçon rue des Vieilles Garnisons § Bail par .., 17 septembre 1742; MC/ET/V/404
      bail; Guenette, Jean Baptiste
    - Cattier (Nicolas) Marchand lapidaire rue Saint Martin § bail par..., 21 septembre 1742; MC/ET/V/404
    - Sergent (Pierre Claude) maître doreur et ciseleur place de Grève § Mariage de la fille de .., 23 septembre 1742; MC/ET/V/404
      contrat de mariage; Sergent, Pierre Claude
    - Manceaux (Daniel), marchand orfèvre, à Rouen § Dépôt de pièces, 25 septembre 1742; MC/ET/V/404
      dépôt de pièces; Manceaux, Daniel
    - Ducy (Jacques) maître fondeur Cour Lamoignon § Titre nouvel, 28 septembre 1742; MC/ET/V/404
      titre nouvel; Ducy, Jacques
  - Minutes. 1742, octobre - 1742, décembre, octobre 1742 - décembre 1742; MC/ET/V/405
    - Sevault (Leger) maçon à Brie Comte- Robert § Quittance, 27 janvier 1742; MC/ET/V/405
      quittance; Sevault, Léger
    - Jouguet (Claude), marchand orfèvre joaillier, rue du Harlay § Constitution, 1er novembre 1742; MC/ET/V/405
    - Bourgeois (Denis Marie) maître maçon entrepreneur des bâtiments rue Saint Etienne § Devis et marché (réparations), 16 novembre 1742; MC/ET/V/405
      devis; marché; Bourgeois, Denis Marie
    - Terlez (Adrien) maître serrurier rue Neuve Saint Denis § Devis et marché, 16 novembre 1742; MC/ET/V/405
      devis; marché; Terlez, Adrien
    - Dauvergne (Nicolas) maître menuisier Marché Neuf § Devis et marché, 16 novembre 1742; MC/ET/V/405
      devis; marché; Dauvergne, Nicolas
    - Duplessis (Charles Philippe), marchand orfèvre, quai Pelletier § Bail, 28 décembre 1742; MC/ET/V/405
      bail; Duplessis, Charles Philippe
  - Minutes. 1743, janvier - 1743, février, janvier 1743 - février 1743; MC/ET/V/406
    - Beligné (Claude) maître coutelier à Langres § Mariage de la fille de .., 20 janvier 1743; MC/ET/V/406
      contrat de mariage; Beligné, Claude
    - Bingant (François), marchand orfèvre, oncle du marié § Mariage, 26 janvier 1743; MC/ET/V/406
      contrat de mariage; Bingant, François
    - Bingant (Toussaint), marchand orfèvre, pont Notre-Dame § Mariage du fils de .., 26 janvier 1743; MC/ET/V/406
      contrat de mariage; Bingant, Toussaint
    - Bingant (Hemery Toussaint), marchand orfèvre, quai Pelletier § Mariage de .., 26 janvier 1743; MC/ET/V/406
      contrat de mariage; Bingant, Hemery Toussaint
    - Marcon (Pierre) maître maçon entrepreneur des bâtiments à Paris § Délégation, 29 janvier 1743; MC/ET/V/406
      Marcon, Pierre
    - Cochet (Charles) maître maçon entrepreneur des bâtiments rue du Perche § Délégation, 29 janvier 1743; MC/ET/V/406
      Cochet, Charles
    - Moreau (Jean) maître maçon, entrepreneur des bâtiments rue Saint-Honoré § Transaction, 30 janvier 1743; MC/ET/V/406
      accord; Moreau, Jean
    - Sevault (Leger) maçon à Brie- Comte- Robert Pièce annexe § Transaction, 30 janvier 1743; MC/ET/V/406
      accord; Sevault, Léger
    - Meunier (Antoine) tourneur à Vincennes § Mariage de .., 9 février 1743; MC/ET/V/406
      contrat de mariage; Meunier, Antoine
    - Le foullon (Guillaume Elie) maître maçon entrepreneur des bâtiments rue Geoffroy Langevin § Transport et délégation, 13 février 1743; MC/ET/V/406
    - Miquerand (Antoine) entrepreneur des bâtiments rue Dauphine du Roi § Quittance, 24 février 1743; MC/ET/V/406
      quittance; Miquerand, Antoine
    - Duplessis (Charles Philippe), marchand orfèvre, quai Pelletier § Bail de lieux, 24 février 1743; MC/ET/V/406
    - Chapey (Guillaume) maître maçon entrepreneur des rue de la Mortellerie bâtiments § Vente de maison, 28 février 1743; MC/ET/V/406
      acte de vente; Chapey, Guillaume
  - Minutes. 1743, mars - 1743, avril, mars 1743 - avril 1743; MC/ET/V/407
    - Drouet (Jacques Antoine) maître maçon; rue de la Tissanderie § Mariage du fils de .., 4 mars 1743; MC/ET/V/407
      contrat de mariage; Drouet, Jacques Antoine
    - Drouet (Pierre) maçon; rue de la Tissanderie § Mariage de .., 4 mars 1743; MC/ET/V/407
      contrat de mariage; Drouet, Pierre
    - Désistement par les directeurs et administrateurs de l'hôpital général et de l'hôpital du Saint-Esprit, représentés par Antoine-Louis Leleu, procureur du roi honoraire à la chambre du domaine et autres, d'une part, et Jacques-Charles Martin, maître sculpteur, et Catherine Bienaimé, sa femme, demeurant rue Meslay, d'autre part, du bail consenti pour neuf ans aux époux Martin par lesdits administrateurs, le 15 décembre 1735, devant Dutartre, d'une maison sise rue de la Tixeranderie, appartenant à l'hôpital du Saint-Esprit, moyennant 450 livres de loyer annuel., 7 mars 1743; MC/ET/V/407
      Documents du Minutier central concernant l'histoire de l'art (1700-1750), par Mireille Rambaud, tome II [études I à X, soit 2357 actes], Paris, Archives nationales, 1971, p. 491 (instrument de recherche imprimé dématérialisé, certaines notices sont plus détaillées dans la version intégrale accessible en ligne par la rubrique 'Autres instruments de recherche', voir contexte dans le Plan d’orientation général - Notaires de Paris, guides thématiques du Minutier).
    - FOURNITURES MILITAIRES (Marché de) § Société pour fournir des lits aux troupes du Roi dans la province du Hainaut. Société, 15 mars 1743; MC/ET/V/407
      Fournitures Militaires, Marché de
    - Georges (Marie Gabriel), orfèvre, rue des Lavandières § Notoriété, 15 mars 1743; MC/ET/V/407
      notoriété; Georges, Marie Gabriel
    - Mallet (Nicolas François) maître menuisier rue Beauregard § Procuration, 18 mars 1743; MC/ET/V/407
      procuration; Mallet, Nicolas François
    - Julien (Pierre), maître peintre, de l'Académie de Saint Luc § Renonciation (à sa succession), 23 mars 1743; MC/ET/V/407
      Julien, Pierre
    - Jullien (Nicolas) peintre émailleur de la Société et Académie des Arts rue Saint-Antoine § Renonciation, 23 mars 1743; MC/ET/V/407
      Jullien, Nicolas
    - Robert (Jean Baptiste) maître serrurier rue de la Tissanderie § bail à .., 28 mars 1743; MC/ET/V/407
      bail; Robert, Jean Baptiste
    - Corneille (Nicolas Pierre) serrurier Grande rue Saint-Antoine § Transaction, 30 mars 1743; MC/ET/V/407
      accord; Corneille, Nicolas Pierre
    - Boutteville (Antoine François), marchand orfèvre, à Valence § Transport de rente, 4 avril 1743; MC/ET/V/407
      transport de droits; Boutteville, Antoine François
    - Delabriere (Nicolas) maître coutelier rue de la Coutellerie § Démission et cession de marque, 17 avril 1743; MC/ET/V/407
      Delabriere, Nicolas
    - Gerard (Michel) maître coutelier § Cession de marque (par sa veuve), 17 avril 1743; MC/ET/V/407
      Gerard, Michel
    - Delaplace (Antoine) maître coutelier rue de la Coutellerie § Démission et cession de marque, 17 avril 1743; MC/ET/V/407
    - Inventaire après décès d'Antoine Aveline, marchand graveur en taille douce, dressé à son domicile, rue Saint-Jacques, paroisse Saint-Séverin, où il est décédé le 12 mars, à la requête de Marie-Madeleine Taté, sa veuve, en son nom et comme tutrice de leurs enfants mineurs: François-Antoine, Madeleine-Gabrielle, Pierre et Louis, à la requête aussi de leurs filles majeures: Marie-Anne, et Marie-Jeanne, en présence de Jean-Barthélemy Aveline, maître fourbisseur, subrogé-tuteur desdits mineurs. 7 feuillets., 19 avril 1743; MC/ET/V/407
      Boutique: le mobilier est prisé 10 livres. - Appartement: au rez-de-chaussée, arrière-boutique servant de cuisine; au 1er, au 2e et au 4e étages: une chambre. - Mobilier: les meubles sont modestes; dans la chambre du premier, verdures d'Auvergne (60 l.). - Habits: ceux de la veuve sont prisés 40 livres (robes de soie et de taffetas).
      Parmi les papiers (2 feuillets et demi):
      - contrat de mariage Aveline-Taté, 9 juin 1713, Valet, notaire (sans autre précision).
      - Nombreuses dettes actives et passives. A noter dans les dettes passives: 22 livres à Mlle Manon pour enluminures, 15 livres à Mlle Foupe, idem.
      Les marchandises sont estimées par Nicolas Contat, maître peintre et marchand d'estampes, et Antoine de Poilly, marchand d'estampes, demeurant tous deux rue Saint-Jacques.
      PLANCHES GRAVÉES.
      Grandes Vues, 25 planches gravées par Pierre Aveline ... 375 l.
      Grandes Villes, 36 planches gravées par Antoine Aveline ... 1.440 l.
      Trois grandes planches de projets ... 45 l.
      Quatre grands arbres pour découpures ... 48 l.
      Passe-partout en forme d'almanach de cabinet, 1 planche ... 20 l.
      Gravures de modes, 14 planches ... 140 l.
      Gravures de modes, 40 planches ... 240 l.
      Diverses autres planches de gravures de modes ... Cartouches et ornements de Mondon, 21 planches ... 315 l.
      Don Quichotte, 18 planches ... 216 l.
      Mondon, 26 planches ... 390 l.
      Les Quatre heures du jour, d'après Mondon ... 320 l.
      Serrures, 14 planches ... 280 l.
      La Cuisinière et La Femme de chambre, 2 planches ... 30 l.
      Les Quatre Âges, 4 planches 'en grandeur de découpures' ... 48 l.
      Les Quatre Parties du monde, par Pierre Aveline, 4 planches ... 40 l.
      Les Quatre Saisons, par François Aveline, 4 planches ... 60 l.
      Diverses planches de découpures, de modes, etc. Les Arts, d'après Mondon, 4 planches ... 80 l.
      ESTAMPES.
      Don Quichotte et Les Quatre Âges, 400 estampes ... 32 l.
      - Estampes diverses, Vues de villes, 40 petites estampes de La Cuisinière, canons de la messe, bordures d'almanachs, livres de Mondon, découpures. Papier, presse à imprimer.
      Parmi les estampes encadrées:
      Les Quatre Heures du jour ... 12 l.
      Estampe de Berchem, gravée par Pierre Aveline ... 6 l.
      Mme d'Orléans douairière, gravé par Charles Simonneau. 8 l.
      Crucifix, de Natoire ... 3 l.
      Estampe, d'après Oudry ... 3 l.
      Triomphe d'Alexandre dans Babylone et Le May des Gobelins, deux estampes gravées par Le Clerc ... 10 l.
      Jeux d'enfants, par Coypel et le Triomphe de la peinture ... 12 l.
      Deux Chasses, d'après Parrocel ... 6 l.
      La Naissance d'Adonis et sa mort ... 6 l.
      Deux estampes d'après Chardin ... 6 l.
      Deux estampes de Watteau ... 6 l.
      Divers portefeuilles d'estampes de 'maîtres modernes', 'portraits', 'dévotions', un autre plein d'estampes de Le Clerc (20 l.).
      [SCULPTURES].
      Un Christ en plâtre, d'après Girardon ... 6 l.
      Informations concernant le classement et la cotation du document:
      La cote donnée par l'instrument de recherche imprimé (MC/ET/IV/552) est erronée; la cote exacte est MC/ET/V/407.
      Documents du Minutier central concernant l'histoire de l'art (1700-1750), par Mireille Rambaud, tome II [études I à X, soit 2357 actes], Paris, Archives nationales, 1971, p. 197 (instrument de recherche imprimé dématérialisé, certaines notices sont plus détaillées dans la version intégrale accessible en ligne par la rubrique 'Autres instruments de recherche', voir contexte dans le Plan d’orientation général - Notaires de Paris, guides thématiques du Minutier).
  - Minutes. 1743, mai - 1743, juin, mai 1743 - juin 1743; MC/ET/V/408
    - Blanchard (Nicolas), peintre, rue Percée § Liquidation .., 26 mai 1743; MC/ET/V/408
      liquidation; Blanchard, Nicolas
    - Deloyen (Charles), orfèvre, rue du Mouton. § Mariage de la soeur de .., 28 mai 1743; MC/ET/V/408
      contrat de mariage; Deloyen, Charles
    - HELLANT (Jean Baptiste) Tapissier Grande rue Faubourg Saint-Antoine § Renonciation .., 31 mai 1743; MC/ET/V/408
      Hellant, Jean Baptiste
    - PAULY (Charles) Entrepreneur de bâtiment Fontainebleau § Quittance et Constitution, 15 juin 1743; MC/ET/V/408
      quittance; constitution de rente; Pauly, Charles
  - Minutes. 1743, juillet - 1743, août, juillet 1743 - août 1743; MC/ET/V/409
    - Teste (François) maître coutelier rue de la Haute Vannerie § Consentement, 16 avril 1743; MC/ET/V/409
      Teste, François
    - Michel (Jean) horloger place Dauphin Pièce annexe § Dépôt d'argent, 2 juillet 1743; MC/ET/V/409
      Michel, Jean
    - Guy (François) maître fondeur rue de la Licorne § Transport de brevet d'apprentissage, 8 juillet 1743; MC/ET/V/409
      contrat d'apprentissage; Guy, François
    - Lafeuille (Jacques) horloger rue Saint Martin § bail à .., 8 juillet 1743; MC/ET/V/409
      bail; Lafeuille, Jacques
    - Forestier (Etienne) maître fondeur rue de la Saunerie § Transport de brevet d'apprentissage, 8 juillet 1743; MC/ET/V/409
    - Forestier (Etienne) maître fondeur rue de la Saunerie § bail, 28 juillet 1743; MC/ET/V/409
      bail; Forestier, Etienne
    - Convention entre Jacques Lepas-Dubuisson, architecte juré expert entrepreneur, demeurant rue des Bernardins, et Nicolas-Samson-Louis Marais, greffier des bâtiments, demeurant rue Bourg-Tibourg, par laquelle ledit Marais rachète 2.500 livres, les 400 livres de rente viagère qu'il était tenu de verser audit Lepas-Dubuisson en complément du prix de l'office de juré expert qu'il lui avait acheté le 2 janvier 1741, devant Raince, et pour lequel il avait versé en sus, la somme de 1.000 livres.- En contrepartie, ledit Lepas-Dubuisson s'engage à abandonner en faveur dudit Marais les droits, fruits, revenus et émoluments de l'office, à partir du 1er octobre 1743, et à l'aider à se faire recevoir audit office., 17 août 1743; MC/ET/V/409
      Documents du Minutier central concernant l'histoire de l'art (1700-1750), par Mireille Rambaud, tome II [études I à X, soit 2357 actes], Paris, Archives nationales, 1971, p. 121 (instrument de recherche imprimé dématérialisé, certaines notices sont plus détaillées dans la version intégrale accessible en ligne par la rubrique 'Autres instruments de recherche', voir contexte dans le Plan d’orientation général - Notaires de Paris, guides thématiques du Minutier).
  - Minutes. 1743, septembre - 1743, octobre, septembre 1743 - octobre 1743; MC/ET/V/410
    - Varin (Louis) entrepreneur des bâtiments rue de Sèvres § Procuration, 10 septembre 1743; MC/ET/V/410
      procuration; Varin, Louis
    - Huguet (Jacques) maître maçon entrepreneur des rue Saint Sauveur bâtiments § Constitution, 23 septembre 1743; MC/ET/V/410
      constitution de rente; Huguet, Jacques
    - Delabriere (Nicolas) maître coutelier rue de la Coutellerie § Partage de rentes, 29 septembre 1743; MC/ET/V/410
      partage; Delabriere, Nicolas
    - Deserre (Claude), marchand orfèvre joaillier, rue du Cul-de-Sac Saint-Faron § Notoriété et Partage (à la même date), 3 octobre 1743; MC/ET/V/410
      notoriété; partage; Deserre, Claude
    - Aubert (Mathurin Gabriel) arquebusier du magasin royal des armes de l'Arsenal. Enclos de l'Arsenal § Inventaire après le décès de .., 20 novembre 1743; MC/ET/V/410
      inventaire; Aubert, Mathurin Gabriel
    - Grognet (Pierre) maçon à Noisy Le Grand § Convention, 4 décembre 1743; MC/ET/V/410
      Grognet, Pierre
    - Delavalette (Jean) maçon à Gresy en Brie § Titre nouvel, 4 décembre 1743; MC/ET/V/410
      titre nouvel; Delavalette, Jean
    - Bouchon (Jean Joseph) maître menuisier juré rue des Nonnaindières § Apprentissage, 12 décembre 1743; MC/ET/V/410
      contrat d'apprentissage; Bouchon, Jean Joseph
    - Menuisier (apprentissage) § Nicolas Rémi Patoureau, maître d'hôtel du marquis de Marigny, met Nicolas Rémi Patoureau, son fils, âgé de 16 ans, pour 6 ans, chez Jean-Baptiste Prenelle, maître menuisier. Nourri, logé, blanchi, moyennant 150 livres payable par le marguillier de Saint-Jean-en-Grève, 12 décembre 1743; MC/ET/V/410
      contrat d'apprentissage; Patoureau, Nicolas Rémi; Prenelle, Jean-Baptiste
    - Tetart (Louis), maître menuisier, rue Saint-Claude § Apprentissage, 12 décembre 1743; MC/ET/V/410
      contrat d'apprentissage; Tetart, Louis
    - Prenelle (Jean-Baptiste), maître menuisier, rue du Temple § Apprentissage, 12 décembre 1743; MC/ET/V/410
      contrat d'apprentissage; Prenelle, Jean Baptiste
    - Quennetier (Antoine) maître tourneur rue Hautefeuille § Apprentissage, 14 décembre 1743; MC/ET/V/410
      contrat d'apprentissage; Quennetier, Antoine
    - tourneur (apprentissage) § Honoré Joseph Villard compagnon maçon, met son fils Gabriel V., âgé de 16 ans, pour 4 ans, chez Nicolas Gobillon, maître tourneur. Logé, nourri, blanchi. Moyennant 150 l. payables par le marguillier de Saint-Jean en Grève., 14 décembre 1743; MC/ET/V/410
    - Riviere (Jacques) maître tourneur rue Montmartre § Apprentissage, 14 décembre 1743; MC/ET/V/410
      contrat d'apprentissage; Riviere, Jacques
    - Regnault (Jacques) maître tourneur juré rue des Saints Peres § Apprentissage, 14 décembre 1743; MC/ET/V/410
      contrat d'apprentissage; Regnault, Jacques
    - Aubry (Fiacre) maître et marchand tapissier rue de la Verrerie § Apprentissage, 16 décembre 1743; MC/ET/V/410
      contrat d'apprentissage; Aubry, Fiacre
    - tapissier (apprentissage) § Nicolle Vilex, veuve de J-B. Tisserand, cuisinier, met son fils, Jacques T. âgé de 14 ans, pour 6 ans, chez Fiacre Aubry, maître tapissier. Nourri, logé. Sa mère le blanchira, Moyennant 300 l. payables par le marguillier de Saint--Jean en Grève (apprendre métier et marchandise), 16 décembre 1743; MC/ET/V/410
    - Roze (Melchior), maître menuisier, rue de la Coutellerie § Obligation, 17 décembre 1743; MC/ET/V/410
      obligation; Roze, Melchior
    - Martin (Pierre), menuisier, à Saint-Sauveur-le-Vicomte § Transaction, 28 décembre 1743; MC/ET/V/410
      accord; Martin, Pierre
  - Minutes. 1743, novembre - 1743, décembre, novembre 1743 - décembre 1743; MC/ET/V/411
    - Persoir (Pierre) maître maçon rue Mondelon § Transport, 2 novembre 1743; MC/ET/V/411
      Persoir, Pierre
  - Minutes. 1744, janvier - 1744, février, janvier 1744 - février 1744; MC/ET/V/412
    - Martin (Pierre), menuisier, à Saint-Sauveur-le-Vicomte § Quittance de remboursement et transaction à la même date, 6 janvier 1744; MC/ET/V/412
      quittance; accord; Martin, Pierre
    - Chenu (Pierre) maçon rue Saint Jacques § Constitution 3 actes, 9 janvier 1744; MC/ET/V/412
      constitution de rente; Chenu, Pierre
    - Jouguet (Claude), marchand orfèvre joaillier, rue du Harlay § Constitution, 9 janvier 1744; MC/ET/V/412
    - Decesne (Edme Olivier) maître potier d'étain place Beauvais § Constitution, 19 janvier 1744; MC/ET/V/412
      constitution de rente; Decesne, Edme Olivier
    - Decesne (Guillaume) maître potier d'étain rue de la Vannerie § Constitution, 19 janvier 1744; MC/ET/V/412
      constitution de rente; Decesne, Guillaume
    - Bertout (Antoine) marchand cartier rue Mouffetard § Devis et marché, 24 janvier 1744; MC/ET/V/412
      devis; marché; Bertout, Antoine
    - Lesieur Louis Edmé, maître menuisier, rue Saint-Victor § Devis et marché, 24 janvier 1744; MC/ET/V/412
      devis; marché; Lesieur, Louis Edmé
    - Baron (Pierre) maître doreur rue de la Verrerie § Notoriété, 11 février 1744; MC/ET/V/412
      Baron, Pierre
    - Desmaisons (Jacques) entrepreneur des bâtiments rue du Monceau § transport de bail, 13 février 1744; MC/ET/V/412
      bail; Desmaisons, Jacques